【裁判字號】    98,上訴,2540
【裁判日期】    980630
【裁判案由】    毒品危害防制條例
【裁判全文】
臺灣高等法院刑事判決                 98年度上訴字第2540號
上  訴  人
即  被  告  甲○○原名游清泓
上列上訴人因毒品危害防制條例案件，不服臺灣桃園地方法院98
年度審訴字第802 號，中華民國98年5 月15日第一審判決（起訴
案號：臺灣桃園地方法院檢察署98年度毒偵字第642 號），提起
上訴，本院判決如下：
    主  文
上訴駁回。
    理  由
一、依刑事訴訟法第350 條、第361 條、第362 條、第367 條規
    定，不服地方法院之第一審判決而上訴者，須提出上訴書狀
    ，並應敘述具體理由，為上訴必備之程式；其所提出之書狀
    未敘述上訴理由，或僅曾以言詞陳述上訴理由者，均應於上
    訴期間屆滿後20日內補提理由書於第一審法院。第一審法院
    經形式審查，認逾期未補提上訴理由者，應定期間先命補正
    ；逾期未補正者，為上訴不合法律上之程式，應以裁定駁回
    。倘已提出上訴理由，但所提非屬具體理由者，則由第二審
    法院以上訴不合法律上之程式，判決駁回。而所謂具體理由
    ，必係依據卷內既有訴訟資料或提出新事證，指摘或表明第
    一審判決有何採證認事、用法或量刑等足以影響判決本旨之
    不當或違法，而構成應予撤銷之具體事由，始克當之（例如
    ：依憑證據法則具體指出所採證據何以不具證據能力，或依
    憑卷證資料，明確指出所為證據證明力之判斷如何違背經驗
    、論理法則）；倘僅泛言原判決認定事實錯誤、違背法令、
    量刑失之過重或輕縱，而未依上揭意旨指出具體事由，或形
    式上雖已指出具體事由，然該事由縱使屬實，亦不足以認為
    原判決有何不當或違法者（例如：對不具有調查必要性之證
    據，法院未依聲請調查亦未說明理由，或援用證據不當，但
    除去該證據仍應為同一事實之認定），皆難謂係具體理由，
    俾與第二審上訴制度旨在請求第二審法院撤銷、變更第一審
    不當或違法之判決，以實現個案救濟之立法目的相契合，並
    節制濫行上訴，最高法院97年度台上字第892 號判決意旨參
    照。
二、本件上訴人即被告甲○○不服原判決，於民國98年6 月1 日
    具狀提起第二審上訴，其上訴理由略為：被告父親因罹癌已
    入院手術5 次，並在化療中，家庭生計重擔全在被告一人身
    上；被告單獨撫養小孩，尚就讀高一；被告有穩定之工作；
    被告在署立醫院已經自我治療及斷絕毒品有年餘之久，本件
    係因案發前一時酒醉模糊，以致施用毒品，懇請酌量減輕徒
    刑等語。
三、經查：本件原判決依上訴人即被告甲○○於原審法院審理時
    坦承不諱，而被告為警查獲後所採集之尿液檢體，經分別送
    請台灣尖端先進生技醫藥股份有限公司、台灣檢驗科技股份
    有限公司以酵素免疫分析法初步檢驗，再佐以氣相層析質譜
    儀分析法確認檢驗結果均呈鴉片類陽性反應，此有台灣尖端
    先進生技醫藥股份有限公司濫用藥物檢驗報告，暨桃園縣政
    府警察局大園分局檢體監管紀錄表及台灣檢驗科技股份有限
    公司濫用藥物檢驗報告各1 紙附卷可稽，且被告根本未至行
    政院衛生署桃園醫院服用美沙冬之紀錄，此有行政院衛生署
    桃園醫院98年2 月20日桃醫醫祕字第0980001446號函在卷可
    佐，被告之自白既有上開證據足資補強，堪信為真實。原審
    因認本件事證明確，其犯行足堪認定，爰於告知簡式審判程
    序之旨，並聽取當事人意見後，裁定進行簡式審判程序，判
    決上訴人施用第一級毒品，累犯，處有期徒刑11月，經核並
    無違誤。被告上訴理由主張需撫養小孩、負擔家計、因一時
    酒醉致施用毒品云云，僅泛言原判決量刑失之過重，並未依
    據卷內既有訴訟資料或提出新事證，指摘或表明原審判決有
    何採證認事、用法或量刑等足以影響判決本旨之不當或違法
    ，而構成應予撤銷之具體事由，自非屬得上訴第二審之具體
    理由，揆諸首揭規定，其上訴自屬不合法律上之程式，應予
    駁回，並不經言詞辯論為之。
據上論斷，應依刑事訴訟法第367條前段、第372條判決如主文。
中    華    民    國    98    年    6     月    30    日
                  刑事第十五庭審判長法  官  吳昭瑩
                                    法  官  李正紀
                                    法  官  李釱任
以上正本證明與原本無異。
如不服本判決，應於收受送達後10日內向本院提出上訴書狀，其
未敘述上訴之理由者並得於提起上訴後10日內向本院補提理由書
（均須按他造當事人之人數附繕本）「切勿逕送上級法院」。
                                    書記官  張玉如
中    華    民    國    98    年    6     月    30    日


司法院資訊處製作；財團法人民間司法改革基金會備份。
